# 存在保底价款的合同收入确认

提问人：尹永荣 时间：2019-12-31 08:05:12
求教陈版：
案例:A 公司销售货物给 B 公司，合同约定先款后货，交货地点为B 公司所在地，运费由 A公司承担。另外条款约定，合同约定价格为保底价格，保底至次年年初，且价格遇涨不涨，遇跌就跌，A 公司本年收到货款并发货，且按保底价格开具发票，B 公司也收到货物，本年度 A 公司收入确认仍然适用旧的收入确认准则，那么 A 公司是否不符合收入确认条件中的“收入金额能够可靠计量”，从而即便收款开具发票也不应该在本年度确认收入？

回答人：chenyiwei
1 、在 2006 版收入准则下，应考虑最终结算价格的确定方法和以往历史惯例，考虑能否基于资产负债表日可获得的信息对最终结算价格作出合理估计。如果能够合理估计的，可以据此确认和计量收入（同时已发出商品的成本需全额结转至销售成本），并将后续期间最终确定的结算价格和暂估金额之间的差额调整最终结算当期的收入。可参考：《瑞华研究 2010 ～ 2016 汇编》之 “问题 2-1-31（带有价格调整条款的销售收入确认问题）”、“问题2-1-32（销售价格未获得购买方确认时收入的确认）”。
2 、在新收入准则下，此类销售价格未最终确定情况下的收入确认和计量问题，适用新收入准则第十六条关于 “可变对价” 的计量规定。由于新准则下的收入确认标志为商品控制权转移，因此应当在货物运抵 B 公司指定地点并由 B 公司签收时确认收入，并依据该时点可获得的信息确定收入金额的最佳估计数（需满足 “包含可变对价的交易价格，应当不超过在相关不确定性消除时累计已确认收入极可能不会发生重大转回的金额” 的限制条件）。
最终确定的结算价格与原估计数之间的差额也是调整最终结算当期的收入。